臺灣高等法院臺南分院刑事判決　　　　　　　 九十一年度交上易字第一四號　 Ｃ
　　　上　訴　人
　　　即　被　告　甲　○　○
右上訴人因過失傷害案件，不服臺灣臺南地方法院九十年度交易字第四０六號中華民
國九十年十一月十日第一審判決（起訴案號：臺灣臺南地方法院檢察署九十年度偵字
第八六０九號），提起上訴，本院判決如左：
      主      文
上訴駁回。
甲○○緩刑貳年。
      事      實
一、甲○○於民國九十年五月四日晚上十一時許，駕駛車牌號碼ＯＷＱ－三０二號機
    車沿台南市○○路○段由東向西行駛，途近該路段一六七巷之未設置任何交通號
    誌之交岔路口時，本應注意該路段行車時速限制為四十公里以下，並應遵行機車
    專用道上減速慢行及注意其車前狀況，以避免肇生事故，危害他人人車之安全，
    又按當時並無不能注意之情形，詎竟疏未注意，而以超過每小時四十公里之速率
    在快車道上超速急駛，致發現由鄭璧東駕駛後載乙○○沿一六七巷由北向南行駛
    而出，於該路口搶先左轉欲往東行駛之車牌號碼ＥＶＪ－０七三號機車時，已剎
    停不及，二車遂在上開交岔路口以東九‧二公尺之道路中心線上相撞，致乙○○
    受有左小腿脛腓骨骨幹骨折之傷害
二、案經甲○○於犯罪被發覺前向警方自首接受裁判，並經被害人乙○○告訴台南市
    警察局第一分局報請臺灣臺南地方法院檢察署檢察官偵查起訴。
      理      由
一、右揭事實，訊據被告甲○○除否認其有超速外餘皆坦承不諱，其坦承部分核與被
    害人乙○○指訴之情節相符，並有道路交通事故調查報告表一紙及相片十三幀附
    卷足憑，而被告於車禍發生當時確以超過四十公里之時速疾駛，亦據其於檢察官
    偵查中供述甚明（見偵查卷第五頁背面），嗣後否認，要屬卸責之詞，則被告既
    於限速四十公里之路段超速於快車道上急駛，且疏未注意前方搶先左轉由鄭璧東
    駕駛後載乙○○之機車而肇事，其就本件車禍之發生，即有過失，而被害人乙○
    ○係因本件車禍受有前揭傷害，亦有診斷證明書附卷可稽，與被告之過失行為間
    有相當因果關係，雖告訴人乙○○所搭乘之機車駕駛鄭壁東亦有未依規定左轉之
    較重疏失，但既併合被告之過失而造成告訴人受傷之事實，被告之過失責任，仍
    不能因此相抵而解免，其過失責任明確，犯行堪以認定。
二、核被告甲○○所為係犯刑法第二百八十四條第一項前段之過失傷害罪。其於肇事
    後犯罪未被有偵查權之公務員或機關發覺前，向警方自首坦承犯行，進而接受裁
    判，有警訊筆錄一件在卷可稽，應依自首之規定減輕其刑。
三、原審以被告甲○○罪證明確，因予適用刑法第二百八十四條第一項前段、第六十
    二條前段、第四十一條第一項前段，罰金罰鍰提高標準條例第一條前段、第二條
    之規定，並審酌被告品性及智識程度、過失程度、犯罪所生之危害等一切情狀，
    量處有期徒刑三月，復依法諭知如易科罰金之折算標準。本院經核原判決認事用
    法，尚無違誤，量刑亦屬適當。上訴意旨，仍執陳詞，指摘原判決不當，為無理
    由，應予駁回。末按被告甲○○雖曾於八十五年間犯竊盜罪，經宣告有期徒刑四
    月，緩刑二年，惟緩刑期滿未經撤銷，其宣告刑失其效力，此後即未曾受有期徒
    刑以上刑之宣告，有臺灣高等法院被告全國前案紀錄表在卷可稽，素行尚可，兼
    係偶發之過失犯，並無惡性可言，案發後復與告訴人達成和解，賠償告訴人之損
    害，告訴人已表明不予追究，經記明筆錄可按，其經此次之偵審教訓，當知警惕
    ，信無再犯之虞。本院認為其所受刑之宣告，以暫不執行為適當，爰予宣告緩刑
    二年，以勵自新。
據上論結，應依刑事訴訟法第三百六十八條，刑法第七十四條第一款，判決如主文。
本案經檢察官劉欽銘到庭執行職務。
中    華    民    國      九十一      年      三      月      五        日
                                  臺灣高等法院臺南分院刑事第三庭
                                      審判長法官  黃    崑    宗
                                            法官  林    勝    木
                                            法官  葉    居    正
右正本證明與原本無異。
不得上訴。
                                      法院書記官  陳    嘉    琍
中    華    民    國      九十一      年      三      月      七        日
